【裁判字號】    90,易,2352
【裁判日期】    901130
【裁判案由】    恐嚇
【裁判全文】
臺灣桃園地方法院刑事判決                          九十年度易字第二三五二號
    公  訴  人  臺灣桃園地方法院檢察署檢察官
    被      告  甲○○
右列被告因恐嚇案件，經檢察官提起公訴（九十年度偵字第一一一八七號），本院判
決如左：
    主  文
甲○○以加害生命、身體之事，恐嚇他人致生危害於安全，處拘役貳拾日，如易科罰
金，以參佰元折算壹日。
    事  實
一、緣甲○○曾向從事車輛買賣之乙○○以簽發本票之方式，分期付款購進中古車一
    輛，購入該車後因故障需修繕，又由乙○○代墊修車款，詎甲○○不僅未返還乙
    ○○代墊之修車款，購車之分期款也未繳納，乙○○乃將車輛出售，扣底出售所
    得之價金後，甲○○仍積欠乙○○款項，乙○○向甲○○催討欠款，二人為此發
    爭執不快，甲○○竟萌生恐嚇犯意，於民國九十年二月十九日二十二時，將內書
    有「勸您，欺人太甚自行負責，如一意孤行，支離破傷，血光之災，‧‧‧‧多
    注意左右來車及行人，人不犯我、我不犯人、人命一條換一條」等語之加害乙○
    ○之生命、身體之書信一封寄至桃園縣桃園市○○○街三十二巷二十二號一樓乙
    ○○住處，恐嚇乙○○，乙○○於閱讀該信後，心生畏懼，致生危害於安全。
二、案經桃園縣警察局桃園分局報請台灣桃園地方法院檢察署檢察官偵查起訴。
    理  由
一、訊之被告甲○○固不否認有寄送寫有前開言語之信件與被害人乙○○，然矢口否
    認有恐嚇之意，辯稱：因被害人為催討欠款曾多次至伊家中，伊均不在家，被害
    人之行為造成伊家人之困擾，被害人把車賣掉，伊認為伊即無須還錢，寫信之目
    的僅在發洩不滿云云。然查，右揭事實迭據被害人於警偵訊及審理中指述歷歷，
    並有信函之影本在卷可稽，觀以該信函之內容提及之「支離破傷」、「血光之災
    」、「人命一條換一條」等文字，在客觀上對一般人而言，均足以認為構成威脅
    ，而造成生活狀態陷於不安之處境。徵諸被害人多次向被告催討欠款，被害人認
    汽車出售之價金已由被害人取走，其已無車可用，被害人竟仍再向其要求修車款
    與車款，心中至為氣憤之際，以情緒性字眼之書信恐嚇被害人，事屬平常；且桃
    園地區於該期間發生安親班縱火案，被告又將充滿報復意味之書信寄達被害人之
    住家，致造成被害人心中之恐懼，而報案請求警方援助處理，被害人稱遭被告之
    書信恐嚇，自屬信而有徵。被告上開所辯，無非避重就輕，而被害人於本院審理
    中雖稱誤會一場，其個人不敢害怕，惟此乃事後兩造就債務糾紛之處理達成共識
    ，被害人原諒被告所為寬宥詞，非可引為有利於被告之證據。本件事證明確，犯
    行堪以認定。
二、核被告以加害生命、身體產之事，恐嚇他人致生危害於安全，係犯刑法第三百零
    五條恐嚇罪。爰審酌被告雖於八十三年間有轉讓禁藥前科，但並無暴力犯罪紀錄
    ，有台灣高等法院被告全國前案紀錄表一紙在卷為憑，素行尚可，因遭被害人多
    次催討欠款，氣憤之餘，口不擇言，致觸法網，情節尚非嚴重等一切情狀，從輕
    量處如主文所示之刑，並諭知易科罰金之折算標準。
三、據上論斷，應依刑事訴訟法第二百九十九條第一項前段，刑法第三百零五條、第
    四十一條第一項前段、罰金罰鍰提高標準條例第一條前段、第二條，判決如主文
    。
本案經檢察官吳廣莉到庭執行職務。
中      華      民      國      九十      年    十一    月      三十    日
                                 臺灣桃園地方法院刑事第五庭
                        法  官    林  孟  宜
右正本證明與原本無異。
如不服本判決，應於判決送達後十日內向本院提出上訴狀( 應附繕本 )，上訴於
臺灣高等法院。
                                     書記官    陳  淑  瓊
中      華      民      國      九十      年    十二     月       四    日
論罪科刑之依據：
刑法第三百零五條
以加害生命、身體、自由、名譽、財產之事恐嚇他人，致生危害於安全者，處二年以
下有期徒刑、拘役或三百元以下罰金。


司法院資訊處製作；財團法人民間司法改革基金會備份。
